【裁判字號】    89,自,439
【裁判日期】    900731
【裁判案由】    妨害自由
【裁判全文】
臺灣臺中地方法院刑事判決                          九十年度重訴字第四九六號
    公  訴  人  臺灣臺中地方法院檢察署檢察官
    被      告  張永周
                古文霖
                薛志文
    共同選任辯護人  張
    被      告  朱建吉
    選任辯護人  吳  闖律師
                林道啟律師
    被      告  林昌洪
    選任辯護人  張豐守律師
                張淑琪律師
    被      告  徐益弘
    選任辯護人  鄭志明律師
    被      告  鄧力嘉
    指定辯護人  本院公設辯護人  戴遐齡
                詹超傑
                高平安
右列被告等因違反槍砲彈藥刀械管制條例等案件，經檢察官提起公訴（八十九年度偵
字第一九四二四號、第二０五四七號、九十年度偵字第五四九號、第二一四七號），
本院判決如左：
    主  文
張永周共同意圖勒贖而擄人，累犯，處有期徒刑壹拾年；又共同以非法方法剝奪人
之行動自由，累犯，處有期徒刑年；又未經許可持有獵槍，累犯，處有期徒刑肆年
，併科罰金新臺幣肆拾萬元，罰金如易服勞役，以罰金總額與六個月之日數比例折算
，並應於刑之執行完畢或赦免後，令入勞動場所，強制工作，其期間為年，扣案之
菲律賓製12ＧＵＡＧＥ之製式霰彈槍壹支（槍枝管制編號：0000000000號）、制式12
ＧＡＵＧＥ霰彈拾貳顆，均沒收。主刑部分應執行有期徒刑壹拾玖年，併科罰金新
臺幣肆拾萬元，罰金如易服勞役，以罰金總額與六個月之日數比例折算。
古文霖共同意圖勒贖而擄人，處有期徒刑玖年；又共同以非法方法剝奪人之行動自由
，處有期徒刑年。應執行有期徒刑壹拾壹年。
薛志文無罪。
朱建吉共同意圖勒贖而擄人，處有期徒刑陸年陸月；又未經許可寄藏手槍，處有期徒
刑肆年，併科罰金新臺幣肆拾萬元，罰金如易服勞役，以罰金總額與六個月之日數比
例折算。扣案之保加利亞ＡＲＣＵＳ廠製９４型制式口徑９ＭＭ半自動手槍（槍枝管
制編號：0000000000號）、美國ＢＥＲＥＴＴＡ廠製９２ＦＳ型口徑９ＭＭ制式半自
動手槍（槍枝管制編號：0000000000號）各壹支，９ＭＭ制式半自動手槍彈貳顆，均
沒收。主刑部分應執行有期徒刑柒年拾月，併科罰金新臺幣肆拾萬元，罰金如易服勞
役，以罰金總額與六個月之日數比例折算。
林昌洪共同意圖勒贖而擄人，處有期徒刑陸年陸月。
徐益弘共同以非法方法剝奪人之行動自由，處有期徒刑貳年陸月；又未經許可寄藏獵
槍，處有期徒刑年，併科罰金新臺幣拾萬元，罰金如易服勞役，以罰金總額與六
個月之日數比例折算，並應於刑之執行完畢或赦免後，令入勞動場所，強制工作，其
期間為年，扣案之菲律賓製12ＧＵＡＧＥ之製式霰彈槍壹支（槍枝管制編號：
0000000000號）、制式12ＧＡＵＧＥ霰彈拾貳顆，均沒收。主刑部分應執行有期徒
刑伍年肆月，併科罰金新臺幣拾萬元，罰金如易服勞役，以罰金總額與六個月之日
數比例折算。
鄧力嘉無罪。
詹超傑共同以非法方法剝奪人之行動自由，處有期徒刑壹年捌月。
高平安共同以非法方法剝奪人之行動自由，處有期徒刑壹年陸月。
    事  實
一、張永周前因違反懲治盜匪條例案件，經臺灣高等法院臺中分院於民國七十九年十
    二月十五日判處有期徒刑十年六月確定，於八十九年一月三十日假釋期滿執行完
    畢。
二、緣臺中縣「京旺當舖」、「京黃當舖」實際負責人范東坤於八十九年十一月二十
    九日二十三時許至翌日凌晨零時許，與其員工姜大德、劉金安、呂光濱、黃朝琴
    等人前往臺中縣東勢鎮○○路二十一號張永周經營之「金錢豹ＫＴＶ」飲酒作樂
    ，席間曾與該店內某名陪酒女侍發生糾紛，范東坤因而心生不滿，於離開時未繳
    付該次消費款新臺幣（下同）七千餘元，將帳單置於該店經理古文霖上衣口袋即
    逕自離去。適張永周於同年月三十日凌晨零時十二分許，以其使用之00000
    00000號行動電話與「金錢豹ＫＴＶ」聯絡而得知此事，即先於同日凌晨零
    時十九分起，以其使用之0000000000號行動電話聯絡該店副理徐益弘
    ，指示徐益弘將其於八十六年十一月二十四日槍砲彈藥刀械管制條例公布施行後
    至八十九年十一月三十日內某不詳日期起未經許可而持有，且事先寄託徐益弘，
    由徐益弘未經許可而藏匿於臺中縣東勢林場之菲律賓製１２ＧＵＡＧＥ制式霰彈
    槍（槍枝管制編號：0000000000號）一支及１２ＧＵＡＧＥ制式霰彈三十六顆，
    攜至該店內以備不時之需。嗣范東坤、姜大德、劉金安、呂光濱、黃朝琴五人於
    同日凌晨一時許，與劉金安另邀集之於社口「聖天宮」學習「八家將」之王衍烽
    、譚中偉、紀介傑、林愈敏、林國祥及少年陳俊德、張忠民、王晉誠、王智勇、
    王建文、劉金展、楊智翔、王金琪、王弼泳等人共同前往「金錢豹ＫＴＶ」大廳
    飲酒並大聲談笑，張永周於同日凌晨二時三十一分三十八秒時，以其使用之前述
    行動電話與被告古文霖使用之0000000000號通話時，經古文霖告知此
    事，張永周因知悉范東坤經營當舖，認范東坤頗有資力，認可藉此事端謀取不法
    利益，遂與古文霖基於共同意圖勒贖而擄人及以非法方法剝奪人行動自由之犯意
    聯絡，指示古文霖不得讓前述十九人離去「金錢豹ＫＴＶ」，應將范東坤擄至臺
    中縣東勢鎮山區某工寮禁錮，其餘十八人則押入「金錢豹ＫＴＶ」包廂內限制其
    等之行動自由，張永周並以前述行動電話聯絡謝國章、魏隆琪（以上二人均由檢
    察官另案偵查中）等人前往「金錢豹ＫＴＶ」，另囑其妻陳惠婷於凌晨二時三十
    分許以電話聯繫林昌洪，告以有人至「金錢豹ＫＴＶ」鬧事，請求林昌洪及當時
    與林昌洪在同一處之朱建吉前往處理，因林昌洪表示無交通工具可前往該店，張
    永周遂邀同魏隆琪駕駛車牌號碼２Ｊ—７３５８號自用小客車前往苗栗縣卓蘭鎮
    ○○路二十五號，搭載林昌洪、朱建吉二人同往東勢鎮「金錢豹ＫＴＶ」。迨至
    同日凌晨三時許，范東坤等十九人欲離開「金錢豹ＫＴＶ」之際，徐益弘及古文
    霖即共同基於以非法方法剝奪他人行動自由之犯意聯絡，由徐益弘持受張永周寄
    託藏匿之前述制式霰彈槍開槍擊發，喝令范東坤等十九人不得離去，古文霖則持
    其自臺中縣東勢鎮○○路旁之空屋所取出，由其於八十九年五、六月間，受年籍
    、姓名不詳、綽號「阿少」之人之託，未經許可寄藏於臺中縣東勢鎮○○路旁空
    屋之制式九０手槍一支（古文霖違反槍砲彈藥刀械管制條例部分之犯行，業經本
    院另案判處有期徒刑七年，並應於刑之執行完畢或赦免後令入勞動處所強制工作
    ，其期間為三年），喝令范東坤將該日二次至「金錢豹ＫＴＶ」消費之款項付清
    ，范東坤交付七千元後，古文霖仍不允其離去，委由與其有意圖勒贖而擄人之犯
    意聯絡之綽號「阿良」之成年男子，及另一年籍姓名不詳之成年男子，以事先預
    備之膠帶矇住范東坤之眼睛並綑綁范東坤之雙手後，駕車將范東坤載往臺中縣東
    勢鎮山區某工寮，古文霖、徐益弘則分別持前揭槍枝，將姜大德、劉金安、呂光
    濱、黃朝琴、王衍烽、譚中偉、紀介傑、林愈敏及少年陳俊德、張忠民、王晉誠
    、王智勇、王建文、劉金展、楊智翔、王金琪、王弼泳等十七人押回「金錢豹Ｋ
    ＴＶ」，至林國祥則趁機逃離現場。古文霖隨即將「金錢豹ＫＴＶ」之鐵門拉下
    ，命姜大德等十七人將隨身攜帶之行動電話交出後，至該店「銀豹廳」包廂內抱
    頭蹲下，由與古文霖、徐益弘基於共同以非法方法剝奪人行動自由之犯意聯絡之
    詹超傑、高平安二人負責看守該十七人，其四人即以此非法方法，剝奪姜大德等
    十七人之行動自由。
三、嗣於凌晨三時三十分許，張永周、林昌洪、魏隆琪、朱建吉等人與薛志文、宋士
    新、謝國章等人分別抵達「金錢豹ＫＴＶ」，張永周、林昌洪、魏隆琪、詹超傑
    、薛志文、古文霖、詹超傑等人先共同毆打姜大德、劉金安、呂光濱、黃朝琴、
    王衍烽、譚中偉、紀介傑、林愈敏及少年陳俊德、張忠民、王晉誠、王智勇、王
    建文、劉金展、楊智翔、王金琪、王弼泳等人成傷（傷害部分均未據告訴），其
    後張永周、古文霖、高平安復秉前揭以非法方法剝奪人之行動自由之同一犯意聯
    絡，將姜大德、劉金安二人帶至「金錢豹ＫＴＶ」大廳內，張永周囑咐古文霖將
    其持有之制式九０手槍彈匣取下後交予姜大德，命姜大德持該制式九０手槍在該
    店大廳內比劃，並表演持槍抵住跪在姜大德面前之古文霖等動作，另命劉金安表
    演掀桌鬧事之動作，囑咐高平安在該店ＤＪ室內以錄影機錄下姜大德、劉金安所
    表演之前揭動作，藉以擾亂警方偵查犯罪之方向。張永周於高平安錄下姜大德、
    劉金安在「金錢豹ＫＴＶ」內表演持槍及掀桌鬧事之畫面後，復駕車載林昌洪、
    魏隆琪、朱建吉前往臺中縣東勢鎮山區范東坤遭禁錮之工寮，其四人抵達該處後
    ，即基於意圖勒贖而擄人之犯意聯絡，先共同毆打范東坤約十分鐘，再將矇住范
    東坤眼睛之膠布撕開，張永周以臺語向范東坤告以：「我已經盯梢你很久了，我
    們是專門在賣槍的啦，最近又很難賣，剛好你不知死活來店裡喝酒，就抓你來補
    這個洞，這間店就賣你一千二百萬」，范東坤表示無力支付，張永周、魏隆琪、
    朱建吉、林昌洪等四人又繼續毆打范東坤藉以勒取贖款，致范東坤受有頭部外傷
    併擦傷、兩眼眶周圍瘀血、胸壁挫傷合併皮下瘀血等傷害（傷害部分未據告訴）
    ，范東坤在不堪凌虐之下，只得允諾將其經營之當舖出售得款後支付張永周。張
    永周、魏隆琪、林昌洪、朱建吉四人又於同日清晨六時許，將范東坤載往臺中縣
    豐原市○○路六八八號「溫莎堡汽車旅館」六０三室，由林昌洪、朱建吉二人負
    責看守范東坤，張永周、魏隆琪二人即於當日上午約九時許前往臺中縣豐原市○
    ○○路○段二二三巷五三弄六號不知情之鄧力嘉住所，與因獲知范東坤在「金錢
    豹ＫＴＶ」發生糾紛，可能遭張永周限制行動自由，主動委請鄧力嘉代為聯繫張
    永周之范東坤員工陳義平、林大隆談判。魏隆琪先以臺語向陳義平、林大隆二人
    表示：「昨天你們董在東勢鎮金錢豹ＫＴＶ喝酒砸店，你們要把店買下，這店用
    到好大約一千萬左右」，張永周則向該二人稱：「你老闆砸了我們的店，要拿一
    千二百萬買我們的店」等語，向該二人勒取贖款。
四、嗣因林國祥於古文霖、徐益弘在上址「金錢豹ＫＴＶ」持槍及開槍控制其餘被害
    人行動自由之際逃離現場並報警，臺中縣警察局東勢分局警員據報後於八十九年
    十一月三日日凌晨四時許前往「金錢豹ＫＴＶ」查看，當場查獲古文霖、徐益弘
    、詹超傑、高平安四人正以非法方法控制姜大德、劉金安、呂光濱、黃朝琴、王
    衍烽、譚中偉、紀介傑、林愈敏及少年陳俊德、張忠民、王晉誠、王智勇、王建
    文、劉金展、楊智翔、王金琪、王弼泳等十七人之行動自由，將古文霖、徐益弘
    、詹超傑、高平安四人連同前述十七名被限制行動自由之人均帶回臺中縣警察局
    東勢分局訊問案情，古文霖將已為警查獲之事通知張永周，張永周見事跡敗露，
    於同日十四時三十分許，威嚇范東坤不得報警，於未取得贖款前，命綽號「阿良
    」之人駕車載前述年籍姓名不詳之成年男子、朱建吉及范東坤前往臺中縣豐原市
    ○○○路某薑母鴨店前，將范東坤釋放，並由魏隆琪通知陳義平范東坤之行蹤，
    范東坤始由陳義平載往省立豐原醫院就醫。迨至同日十七時三十分許，臺中縣刑
    警隊警員會同臺中縣察局東勢分局警員，經徐益弘帶同前往上址「金錢豹ＫＴＶ
    」旁空屋，扣得徐益弘持有之制式霰彈槍一把（槍枝管制編號：000000000號）
    、制式霰彈三十四顆，及古文霖持有之制式九０手槍一把（槍枝管制編號：
    0000000000號）、制式九０口徑子彈十四顆；張永周及林昌洪先後於同年十二月
    十七日十九時許及二十二時三十分許，經警在臺中縣石岡鄉○○村○○路和順巷
    六號及苗栗縣卓蘭鎮○○路二十五號拘提到案。
五、朱建吉經警於九十年一月十九日十七時許，因涉犯前述意圖勒贖而擄人罪嫌，遭
    警在臺中市○○路、自由路口之停車場旁拘提到案，於警員尚未發覺前，即自首
    其於八十九年四月間某日，在臺中縣東勢鎮某處，經姓名年籍不詳、綽號「阿紹
    」之人交付保加利亞ＡＲＣＵＳ廠製９４型制式口徑９ＭＭ半自動手槍一支（槍
    枝管制編號：0000000000號）、美國ＢＥＲＥＴＴＡ廠製９２ＦＳ型口徑９ＭＭ
    制式半自動手槍一支（槍枝管制編號：0000000000號），及口徑９ＭＭ制式半自
    動手槍彈五顆，而未經許可，將該保加利亞ＡＲＣＵＳ廠製９４型制式口徑９Ｍ
    Ｍ半自動手槍藏放於不知情之詹益誠位於苗栗縣卓蘭鎮○○路二十三號（公訴人
    誤載為中正路一０八號）二樓住處之木板裝璜夾層內，另未經許可，將該美國Ｂ
    ＥＲＥＴＴＡ廠製９２ＦＳ型口徑９ＭＭ制式半自動手槍及口徑９ＭＭ制式半自
    動手槍彈五顆，藏放於臺中縣豐原市○○路「福元倉儲百貨」圍牆下之犯行，並
    先於同日十七時許，帶同員警至上址詹益誠住處起出保加利亞ＡＲＣＵＳ廠製９
    ４型制式口徑９ＭＭ半自動手槍一支（槍枝管制編號：0000000000號），再於同
 年月三十日，帶同員警至前述「福元倉儲百貨」圍牆下起出美國ＢＥＲＥＴＴＡ
    廠製９２ＦＳ型口徑９ＭＭ制式半自動手槍一支（槍枝管制編號：0000000000號
    ）及口徑９ＭＭ制式半自動手槍彈五顆。再古文霖於八十九年十一月三十日經臺
    灣臺中地方法院檢察署檢察官諭知交保後，復於九十年二月二日十五時三十分許
    ，在臺中縣大雅鄉○○路一五０號路口經警拘提到案，於同日十八時十分許，帶
    領員警至臺中縣豐原市○○路一四五號四樓之二其租處，起出其另外寄藏而與本
    件犯行無關之制式九○型手槍乙支（槍枝管制編號0000000000，含彈
    匣）、仿美ＳＭＩＴＨＷＥＳＳＯＮ廠口徑０．３５７吋轉輪手槍壹支（槍枝管
    制編號0000000000）及子彈計七十九顆（包括制式９０型子彈二十五
    顆、三五七型子彈五十四顆），進而查獲上情。
六、案經臺中縣警察局東勢分局（張永周、古文霖、徐益弘、詹超傑、高平安以非法
    方法剝奪人之行動自由及張永周、徐益弘違反槍砲彈藥刀械管制條例部分）及臺
    中縣警察局豐原分局（張永周、林昌洪、朱建吉意圖勒贖而擄人及被告朱建吉違
    反槍砲彈藥刀械管制條例部分）報告臺灣臺中地方法院檢察署檢察官偵查起訴。
    理  由
壹、有罪部分
一、被告張永周、徐益弘違反槍砲彈藥刀械管制條例部分：
    訊之被告張永周矢口否認有何違反槍砲彈藥刀械管制條例犯行，辯稱：伊未曾未
    經許可持有制式霰彈槍及制式霰彈三十六顆，亦無將該槍枝及子彈交付被告徐益
    弘等語；訊之被告徐益弘對其於八十九年十一月三十日凌晨三時許，在「金錢豹
    ＫＴＶ」大廳內持扣案之制式霰彈槍鳴槍之事實並不諱言，惟辯稱：該制式霰彈
    槍及扣案之制式霰彈三十六顆，係被告古文霖於八十九年十一月三十日交付予伊
    等語。經查：
（一）扣案之霰彈槍一把（槍枝管制編號0000000000）及霰彈槍子彈三十四顆，經送
      內政部警政署刑事警察局鑑定結果，認該槍枝係菲律賓製１２ＧＵＡＧＥ之制
      式霰彈槍，機械性能良好，具殺傷力，霰彈槍子彈三十四顆經試射二顆，認均
      係制式１２ＧＡＵＧＥ霰彈，均具殺傷力，有該局中華民國八十九年十二月十
      三日刑鑑字第一九三三五八號鑑驗通知書一份在卷可憑。
（二）次查，被告徐益弘於八十九年十二月二十一日警訊時供稱：扣案之制式霰彈槍
      是被告張永周在八十九年十一月三十日凌晨零時許打伊之行動電話，要伊將張
      永周寄放在伊處之霰彈槍拿到金錢豹酒店等語，另於同日書立內容如下自白書
      ：「十一月二十九日當天晚上大約十二點半左右，大約有四、五個客人來店喝
      酒，大約一點左右不知發生什麼事情，客人就說要走了，走的時候說，叫黑豹
      來跟我收錢，走了大約半個小時，那個客人又回來也是四、五個人，之後又陸
      陸續續來了二十至三十人左右，那些人都是那個客人的朋友，有的在廣場坐，
      有的在包廂坐，有的站在大門口，於是我就去拿槍來嚇阻他們叫他們全部的人
      進去裡面，我那時候因沒有關保險，不小心槍枝走火，過了大概幾分鐘我就把
      槍拿去放起來，約過了半個小時的時間才回去店裡，回去的時候裡面剩三個人
      ，連我四個人，進去的時候看到古文霖跟詹超傑在裡面打對方，於是我也走過
      去打那幾個客人，之後古文霖就叫他們進去包廂裡面，而我就走到我對面的包
      廂裡坐，坐到大約四點的時候就被抓了，當時我槍枝走火的時候，看到古文霖
      他手上也拿一枝槍，而他那枝槍是誰的我不知道。而我那枝槍是之前我們老闆
      張永周拿了一包東西給我，叫我去放好，於是我就拿這去山上放，槍枝是張永
      周的。槍是張永周叫我拿去店的，當時槍拿去店之後，我把槍放在草堆裡。我
      把槍放好後回來看到張永周、古文霖、謝國昌、林昌洪、薛志文、朱建吉等人
      在裡面，張永周叫高平安去開啟店內的監視器，張永周與古文霖將槍交給一名
      腳有點一跛一跛的男子，叫古文霖作勢跪在他前面，另一名男子去掀桌子，錄
      影完之後張永周等人就離開了。古文霖的手槍何時拿出我就不知道了，他何時
      把槍拿去藏放，我不知道，警局裡他向我說沒有什麼事，張永周他們會在外面
      處理好，因古文霖這樣跟我說，所以我就將二支槍的刑責擔下。」且被告徐益
      弘於九十年一月三日偵查中，仍供稱：八十九年十二月二十一日警訊時所言實
      在，自白書亦係伊自己寫的，伊原本將扣案之霰彈槍及子彈放在東勢林場，八
      十九年十一月三十日大約十二點半、一點左右至東勢林場取該等槍、彈，案發
      後則將槍彈藏放在「金錢豹ＫＴＶ」旁一間空屋一樓之床頭櫃裡等語。又被告
      張永周於八十九年十一月三十日零時十九分三十秒，確以其所使用之0000
      000000號行動電話，與被告徐益弘使用之0000000000號行動
      電話通話，通話秒數五十六秒，此有通聯紀錄一件在卷足憑，核與被告徐益弘
      於前揭警訊及偵查中所供被告張永周於八十九年十一月三十日約零時許與其通
      話，其在通話後不久之零時三十分至一時許即取出扣案之制式霰彈槍、制式霰
      彈等情大致相符，益徵被告徐益弘於前揭警訊及偵查中所為供述及其自白書內
      所記載之內容，應符合真實。
（三）被告徐益弘於八十九年十一月三十日警訊時雖另供稱：扣案之霰彈槍一支及子
      彈三十六顆，係綽號「阿昭」之友人於案發半年前交予伊保管，後來「阿昭」
      在大陸意外死亡，由伊接手使用等語，再於本院九十年二月二十七日訊問時供
      稱：扣案之制式霰彈槍及制式霰彈係被告古文霖交付予伊，伊於八十九年十二
      月二十一日警訊時所為前揭供述是警察要求伊所為，自白書則係警員寫好筆錄
      後，伊照筆錄內容所寫等語。惟查，被告古文霖固於九十年二月二日警訊時及
      本院九十年二月二十七日訊問時供稱：八十九年十一月三十日經警在「金錢豹
      ＫＴＶ」空屋扣得之霰彈槍一支、子彈三十四顆及制式九０手槍一支、子彈十
      四顆均係伊所有，該等槍枝及子彈係伊綽號「阿紹」之人於八十九年五、六月
      間交予伊寄放，伊將該等槍、彈放在臺中縣東勢鎮○○路住處旁之空屋等語，
      與其在八十九年十一月三十日警訊時供稱：被害人等於八十九年十一月三十日
      凌晨帶二、三十名年輕人至上址「金錢豹ＫＴＶ」找碴，伊與徐益弘即商議持
      槍將他們押到店內，伊與徐益弘所持有之槍枝係徐益弘拿到店門口交付予伊，
      槍枝來源伊不清楚等語，並不相符，而其於九十年二月二日警訊時及本院前揭
      訊問期日所供上述槍、彈係由綽號「阿紹」之人所交付一節，竟與同案被告朱
      建吉供稱其未經許可寄藏之保加利亞ＡＲＣＵＳ廠製９４型制式口徑９ＭＭ半
      自動手槍（槍枝管制編號：0000000000號）、美國ＢＥＲＥＴＴＡ廠製９２Ｆ
      Ｓ型口徑９ＭＭ制式半自動手槍（槍枝管制編號：0000000000號）各一支，９
      ＭＭ制式半自動手槍彈二顆，係於八十九年四月間，受綽號「阿紹」之人寄託
      而藏匿等情，就槍、彈之來源同為只知綽號之「阿紹」，另「阿紹」交付槍枝
      之時間約在案發前半年，均屬一致，倘該綽號「阿紹」之人原確實持有眾多制
      式槍枝及子彈，其於短短數月間分別交予不同之人寄藏，豈非大大增加其持有
      槍、彈之犯行曝光之風險？是被告古文霖於九十年二月二日警訊及本院訊問時
      之供述是否屬實，已值存疑。又該支制式霰彈槍係被告徐益弘於案發後攜至上
      址「金錢豹ＫＴＶ」旁廢棄大樓床頭櫃內藏放，亦由其帶同警員至該處起出等
      情，為被告徐益弘於八十九年十一月三十日警訊時及前述偵查期日供述明確，
      倘該槍枝係被告古文霖交付被告徐益弘供犯罪之用，該槍枝既屬違禁物，被告
      古文霖於案發後理應向被告徐益弘收回該槍枝後自行妥為藏置，而無任被告徐
      益弘任意攜走該槍枝之理，此益見被告古文霖於九十年二月二日警訊時及本院
      訊問時之供述有悖於常情，未可遽予採信。又范東坤等十九名被害人於八十九
      年十一月二十九日晚間至三十日凌晨在「金錢豹ＫＴＶ」內只與坐檯小姐及服
      務生發生糾紛，另有積欠數千元消費款之情事（詳理由欄二所述），被告古文
      霖僅受僱於被告張永周在該店擔任經理，倘非受被告張永周之指示，其豈有不
      思化解糾紛以使店內生意能順利繼續經營，反自行取出槍枝恫嚇被害人將事端
      擴大之理？參以被告張永周於八十九年十二月十七日始經警拘提到案，被告古
      文霖則於八十九年十一月三十日警訊後即經檢察官交保，至九十年二月二日始
      再度為警拘提，及被告古文霖於九十年二月二日及其後本院訊問期日，均供稱
      將被害人范東坤擄至臺中縣東勢鎮山區工寮，另命被害人姜大德、劉金安在「
      金錢豹ＫＴＶ」內表演持槍及掀桌鬧事之動作，均係其自行起意所為，扣案之
      制式霰彈槍及制式霰彈則係其交付被告徐益弘使用，前述犯行均與被告張永周
      無關（詳理由欄二、三所述）等情觀之，古文霖、張永周二人實不無於尚未遭
      警拘提之期間就案情串供之可能，至其於八十九年十一月三十日警訊時所供扣
      案之制式霰彈槍係被告徐益弘所取出等語，既係在最初被警查獲時所為之供述
      ，復與被告徐益弘於八十九年十二月二十一日警訊時之供述及自白書內所記載
      係其依被告張永周之指示所取出等情相符，當較其於交保在外後再為警拘獲時
      所為之供述更符合實情。
（四）綜上所述，扣案之制式霰彈槍一支及制式霰彈三十六顆，係被告張永周先未經
      許可而持有，嗣交付被告徐益弘，由被告徐益弘未經許可而寄藏於臺中縣東勢
      林場，再於八十九年十一月三十日凌晨，由張永周指示徐益弘攜至上址「金錢
      豹ＫＴＶ」之事證已臻明確，被告張永周未經許可持有制式霰彈槍及制式霰彈
      、被告徐益弘未經許可寄藏該等槍枝及子彈之犯行，均堪認定。
二、被告張永周、林昌洪、朱建吉、古文霖共同意圖勒贖而擄人部分：
（一）被告等之辯解：
  １、訊之被告張永周固不諱言於八十九年十一月三十日凌晨偕同魏隆琪、林昌洪及
      朱建吉至上址「金錢豹ＫＴＶ」後，至臺中縣東勢鎮山區工寮時曾毆打被害人
      范東坤，並質問范東坤為何要至「金錢豹ＫＴＶ」鬧事，再將范東坤帶至臺中
      縣豐原市「溫莎堡汽車旅館」繼續商談如何賠償「金錢豹ＫＴＶ」所受損失之
      事，然矢口否認有何違反懲治盜匪條例之犯行，辯稱：伊係受被告古文霖通知
      「金錢豹ＫＴＶ」有人鬧事，古文霖已請友人將帶頭鬧事之范東坤押至臺中縣
      東勢鎮山區，並喝令其餘在場鬧事之人不得離開「金錢豹ＫＴＶ」，伊始邀集
      魏隆琪及被告林昌洪、朱建吉同至「金錢豹ＫＴＶ」查看，伊因「金錢豹ＫＴ
      Ｖ」遭范東坤帶人前來鬧事後已無法繼續經營，致伊受有莫大之財產上損害，
      伊經古文霖告知後前往臺中縣東勢鎮山區工寮，故伊於臺中縣東勢鎮山區工寮
      及「溫莎堡汽車旅館」時，係要求范東坤賠償該店所受損失，並無毆打范東坤
      ，要求范東坤拿一千二百萬元出來頂下該店云云。
  ２、訊之被告林昌洪固不諱言於八十九年十一月三十日凌晨乘坐被告張永周所駕駛
      車輛至上址「金錢豹ＫＴＶ」，嗣後隨被告張永周先至臺中縣東勢鎮山區時曾
      出手毆打被害人范東坤，再隨被告張永周、朱建吉、魏隆琪及范東坤同至臺中
      縣豐原市「溫莎堡汽車旅館」等事實，惟矢口否認有何違反懲治盜匪條例之犯
      行，辯稱：伊於該日凌晨係臨時接獲張永周之妻陳惠婷電話告知「金錢豹ＫＴ
      Ｖ」內有人鬧事，請求伊前往調解，伊原以無車代步為由而予婉拒，詎張永周
      竟親自開車前來搭載，伊礙於朋友情面，始一同前往幫忙排解糾紛，是伊係臨
      時受託，無暇與張永周等人達成任何犯罪之謀議。又伊與張永周等人前往臺中
      縣東勢鎮山區工寮及「溫莎堡汽車旅館」時，均未與被害人范東坤提及要求范
      東坤頂下該店之事等語。
  ３、訊之被告朱建吉固不諱言於八十九年十一月三十日凌晨乘坐被告張永周所駕駛
      車輛至上址「金錢豹ＫＴＶ」時曾毆打被害人劉金安等人，嗣後隨被告張永周
      先至臺中縣東勢鎮山區時曾出手毆打被害人范東坤，再隨被告張永周、朱建吉
      、魏隆琪及范東坤同至臺中縣豐原市「溫莎堡汽車旅館」並看守范東坤等事實
      ，惟矢口否認有何違反懲治盜匪條例之犯行，辯稱：伊於「金錢豹ＫＴＶ」時
      見魏隆琪已出手打人，便跟著打，嗣後至臺中縣東勢鎮山區工寮時，亦係見有
      人先出手毆打范東坤，伊始接著出手，伊與范東坤先前並不認識，亦無任何糾
      分，又伊雖在「溫莎堡汽車旅館」負責看守范東坤，然並未以強暴、脅迫等方
      法要求范東坤頂下「金錢豹ＫＴＶ」等語。
  ４、訊之被告古文霖固不諱言曾於八十九年十一月三十日凌晨三時許在上址「金錢
      豹ＫＴＶ」，持槍喝令被害人范東坤不得離去，再與綽號「阿良」及另一年籍
      姓名不詳之成年男子將被害人范東坤押至臺中縣東勢鎮山區某工寮內，惟矢口
      否認有何意圖勒贖而擄人之犯行，辯稱：伊係因被害人范東坤於八十九年十一
      月三十日凌晨率領二十餘名青少年至伊擔任經理之「金錢豹ＫＴＶ」滋事，伊
      為維護該店之營業秩序，始持槍嚇阻，並將范東坤押往臺中縣東勢鎮山區工寮
      ，嗣後回到「金錢豹ＫＴＶ」後不久即為警查獲，張永周與范東坤在前述工寮
      及「溫莎堡汽車旅館」談論范東坤應如何賠償「金錢豹ＫＴＶ」之損失事宜時
      ，伊係在臺中縣警察局東勢分局接受訊問，自無可能參與張永周與范東坤商談
      賠償事宜之過程或與張永周有何犯意聯絡及行為分擔等語。
（二）本院查：
  １、被害人等至「金錢豹ＫＴＶ」消費並未造成該店高達一千餘萬元之損失：
      經查，被告古文霖於本院九十年六月十三日訊問期日供稱：被害人范東坤於八
      十九年十一月三十日先後至「金錢豹ＫＴＶ」二次，第一次係與另四人同來，
      伊在辦公室聽到有人大聲說話，出來看到與范東坤同來之其中一人打罵店內小
      姐並摔杯子。伊請范東坤不要鬧，范東坤又坐了一下即表示要離去，伊扶范東
      坤至門口，店內會計拿帳單給范東坤，范東坤將帳單撕下來放在伊口袋裡，並
      稱要伊明天至范東坤經營之當舖去收。過不久，范東坤再度坐計程車該店，後
      面跟了二部自小客車，總共有十幾個人來，再過一下子又有一群年輕人騎乘十
      幾輛機車前來，一進店裡就說要坐，因包廂坐不下，他們就說坐廣場，並要叫
      店裡小姐坐檯，後來又對小姐大聲說話，店內小姐跟伊說不敢坐他們的檯，他
      們那群人另有摔杯子及打店內小姐，伊即向范東坤說你是不是存心的，范東坤
      不管繼續鬧事，要離去時，又不付錢直接要走，伊一氣之下始取出槍枝，范東
      坤才結帳等語。另證人即「金錢豹ＫＴＶ」之會計張惠如於本院同一訊問期日
      到庭結證稱：伊於八十九年十一月二十九日晚上到三十日凌晨在「金錢豹ＫＴ
      Ｖ」上班，當天有四、五名客人到店裡消費二次，第一次消費額五千多元，但
      該等客人未付錢，且古文霖跟著他一起從包廂走出來，我想他是古文霖認識的
      人，古文霖應該會處理。第二次則與很多人前來，大概有一、二十個人，這些
      人在廣場消費，由店內少爺替他們點東西，但少爺送東西過去時，他們就開始
      罵少爺為什麼那麼慢，小姐過去坐檯時，他們也罵小姐說你是不會坐靠近一點
      嗎。伊坐的地方看不到他們有無打人，但聽得到廣場有吵架及玻璃杯被打破的
      聲音。這十幾個人消費額將近一萬元。由來二次那個人付的，但是是古文霖持
      槍要他付錢，他才付的。但他只付七千元，尚不足他們一群人第二次消費之金
      額。又共同被告高平安於八十九年十二月二十六日偵查中供稱：八十九年十一
      月三十日晚間伊係聽「金錢豹ＫＴＶ」內小姐稱包廂內有人鬧事，該等客人離
      開後又回來，回來時有二十幾個人，並沒有砸店等語，另共同被告詹超傑於本
      院九十年三月十五日訊問時供稱：范東坤於八十九年十一月三十日十一、十二
      點來店裡喝酒，與店裡的小姐發生口角，徐益弘、古文霖過去制止，范東坤於
 包廂時間未滿即離去，並將帳單撕下來塞在古文霖口袋裡並說明天來其經營之
      當鋪向其收錢，過了十五分鐘左右，范東坤先坐計程車來，後面跟著一台車有
      六、七個人來店裡開包廂，之後陸陸續續來了二十多個人左右，那時包廂坐不
      下，他們移到大廳裡去，過不久，他們要離開時，與古文霖發生口角等語，可
      見被害人等於前述日期至「金錢豹ＫＴＶ」僅有與店內坐檯小姐、服務生發生
      口角及摔破該店內所使用杯子之舉，被害人范東坤另尚積欠其於同日第一次前
      往該店消費之消費款五千餘元未付，則「金錢豹ＫＴＶ」縱有損失，亦絕不致
      使該店面目全非致無法經營之境地，參以共同被告古文霖及高平安於警訊時均
      供稱將前述脅迫被害人姜大德及劉金安所表演持槍比劃及掀桌鬧事之場面錄下
      ，係為擾亂警方辦案之方向等語觀之，益見被害人等至該店消費時並無該錄影
      帶內所示之鬧事舉動，否則被告張永周無須要求古文霖將槍枝交予被害人劉金
      安、姜大德表演，並要被告高平安錄下該等畫面。
  ２、被告張永周確實指示被告古文霖限制被害人范東坤之行動自由，並向范東坤勒
      取頂下「金錢豹ＫＴＶ」之代價：
    (1)被害人范東坤於警訊時陳稱：八十九年十一月三十日凌晨零時許，伊與友人姜
      大德、劉金安、呂光濱、黃朝琴等人還有其他呂光濱之友人前往臺中縣東勢鎮
      「金錢豹ＫＴＶ」飲酒聊天至凌晨三時許，其等已經至櫃檯結帳要離去時，店
      內之經理古文霖持一制式手槍、副理徐益弘持一霰彈槍先行對空鳴槍數發．．
      ．伊隨即被不知名人士約三、四名以膠帶住雙眼並將伊雙手反綑後押上，車將
      車子駛往東勢鎮附近山區，時間約莫為凌晨三時許．．．等語，又被害人劉金
      安、姜大德、王智勇、張忠民、王衍烽、王晉誠、楊智翔、劉金展、林愈敏、
      、王金琪、林國祥、王弼泳於警訊時均供稱其等係於前揭日期凌晨二時許至「
      金錢豹ＫＴＶ」飲酒，於三時許欲離去時，遭被告古文霖持九０手槍，另名男
      子持長槍鳴槍，喝令其等不得離去，嗣並將其等押入該店包廂內等語，足證被
      告古文霖係在該日凌晨三時許，先持槍喝令前述所有被害人不得離開「金錢豹
      ＫＴＶ」，再與「阿良」及另一年籍姓名不詳之成年男子將范東坤押至臺中縣
      東勢鎮山區工寮，其餘被害人則由被告徐益弘押入該店包廂後，由被告詹超傑
      、高平安看守。倘被告古文霖所辯僅單純因不滿前述被害人等至「金錢豹ＫＴ
      Ｖ」鬧事，始限制其等之行動自由，並無勒取贖款之不法意圖等語屬實，其何
      須於被害人范東坤在其持槍威嚇下已清償七千元消費款之後，僅因范東坤尚積
      欠數千元之消費款，即大費周章特地將范東坤押至山區工寮，而與其他被害人
      作不同之處理？又被告范東坤於警訊中既明確指稱對於將其押至臺中縣東勢鎮
      山區工寮之人均不認識，該綽號「阿良」之人及另一年籍姓名不詳之男子，倘
      非先經古文霖指示，何以於案發能立即於眾多被害人中辨識出范東坤，並隨即
      取出膠帶，將被害人范東坤之眼睛及雙手綑綁，並立時駕車將范東坤載至臺中
      縣東勢鎮山區工寮等候？是該二名年籍姓名不詳之男子之行動斷非臨時起意所
      為，顯係依照事先之計劃而行動。再者，被告古文霖並未偕同被告林昌洪、張
      永周、朱建吉四人前往被害人范東坤遭拘禁之臺中縣東勢鎮山區工寮，迭據被
      告古文霖、張永周、朱建吉、林昌洪自警訊、偵查中及本院訊問時供述甚明，
      被告張永周倘非事先已知被害人范東坤被押往何處，豈有可能得知該工寮所在
      地並自行前往之理？再參諸被告張永周於被告古文霖持槍限制被害人等行動自
      由前之八十九年十一月三十日凌晨二時三十一分三十八秒時，以其使用之00
      00000000號行動電話與被告古文霖使用之0000000000號行
      動電話通話，且時間長達三百七十一秒，有通聯紀錄在卷足憑，益見被告古文
      霖係經由被告張永周之授意，將被害人范東坤擄至臺中縣東勢鎮山區工寮以便
      勒取贖款，被告辯稱事先不知古文霖將被害人押往山區云云，無非事後卸責之
      詞，被告古文霖供稱係其決意押走范東坤，且並無與張永周共同勒取贖款之意
      思等語，則係避重就輕及迴護被告張永周之詞，均不足採信。
    (2)次查，被害人范東坤於本院九十年三月十五日訊問時陳稱：伊於八十九年十一
      月三十日晚上十一、二點到臺中縣東勢鎮「金錢豹ＫＴＶ」喝酒，差不多四十
      分鐘左右離開，後來伊邀同事再去該店喝酒，伊先單獨至該店，後來有劉金安
      、姜大德、黃朝琴、呂光濱及呂光濱的朋友大約總共有十八個人至該店，其等
      喝完酒要走時，聽到二聲槍聲，伊欲逃跑，但被古文霖和另外二個人左右包夾
      將伊抓回來，過二、三分鐘有人用膠帶將伊眼睛矇住並帶上車，開車開到山上
      去，其等叫伊下車，坐在類似石頭之硬物上，要伊不要動，伊坐了差不多一個
      小時，聽到有車來，車上之人下車後先打一頓，打完後，將矇住伊眼睛之膠帶
      撕開，伊看到張永周、魏隆琪、林昌洪、朱建吉這四人，張永周跟伊說：「你
      不知死活來我店裡喝酒，不管什麼原因，你今天把我店裡搞得一塌糊塗」等語
      ，並要伊頂下「金錢豹ＫＴＶ」，伊說沒有錢，張永周說你不要再假了，在場
      的人又毆打我，打完以後約四十分鐘到一個小時之後，又將伊載到豐原市溫莎
      堡汽車旅館，張永周、魏隆琪叫伊坐在牆角不要動，要伊想想如何處理這件事
      情，其等問伊錢有沒有問題，伊說若真的要錢要給伊一點時間，其等後來一直
      對外聯絡，伊不知道他們聯絡何人，後來張永周在隔天早上九點多打電話給古
      文霖，張永周並事先要伊等一下跟伊之員工劉金安、姜大德說那槍是玩具，是
      他們自己帶來的，已經丟在草叢，後來張永周聯絡到古文霖後，古文霖再把電
      話拿給姜大德、劉金安聽，伊就照張永周所言講給其二人聽，後來約十一時許
      陳義平與張永周聯絡上，並跟張永周說正在籌錢，叫他們不要再打我，後來到
      下午二點多，伊之妻籌不到錢，張永周就對伊說你回去籌錢，以後再聯絡，並
      要朱建吉及另二名伊不知道名字之人在二點半到二點四十分左右載伊至臺中縣
      豐原北路與角潭路交叉口之薑母鴨店將伊釋放。在東勢鎮山區時，張永周有跟
      伊說他是賣槍的，伊不知死活來店事，要伊拿一千二百萬元出來，伊說伊沒有
      錢，張永周說不要假，就毆打伊等語，復有診斷證明書一件在卷可憑，另共同
      被告林昌洪於本院同一訊問期日供稱：伊與張永周、魏隆琪、朱建吉至臺中縣
      東勢山區工寮時，由張永周跟魏隆琪先下車，張永周對著坐著的人說，你帶那
      麼多人到我店裡來鬧事是什麼意思，之後就出手打人，打完後，張永周說今天
      這個事情店裡的損失你要如何賠償，坐著的人沒有說什麼，接著張永周繼續說
      若不要賠償整個店要賣給坐著的那個人等語。足見被告張永周確實要求被害人
      范東坤將「金錢豹ＫＴＶ」頂下，又依被告張永周於本院同一訊問期日供稱：
      伊頂讓「金錢豹ＫＴＶ」時支出九百萬元，後續補充發電器、電器等設備，加
      起來大約一千萬元，至范東坤於八十九年十一月三十日至該店鬧事，導致其他
      客人不敢來消費，員工也離職，另有杯子的損害，惟尚未估計損失多少等語。
      另依證人張惠如前述證言，被害人范東坤與另四、五人於八十九年十一月三十
      日第一次至「金錢豹ＫＴＶ」消費金額為五千餘元，第二次與另二十餘名被害
      人至該店消費金額為一萬餘元，且被害人范東坤已支付七千元，是范東坤積欠
      之消費款至多不逾一萬元，至該店因被害人等前往消費所造成店內物品之損失
      ，依被告張永周前揭供述及張惠如前揭證詞，已臻明確者僅有玻璃杯部分，然
      此部分損失之程度絕不致使該店無法繼營。另被告張永周所稱該店無法繼續經
      營，所牽涉因素甚為廣泛，實不能完全歸責於被害人等於前述期日至該店消費
      ，況被告張永周亦稱未能僅計出確實數額，則其竟以范東坤積欠未逾一萬元之
      消費款及被害人等將該店玻璃杯損壞，要求范東坤支付近一千萬元將該店頂下
      後始同意釋放范東坤，自有勒取贖款之不法意圖無疑。
  ３、被告朱建吉、林昌洪與被告張永周有犯意聯絡：
      又被告朱建吉、林昌洪雖均否認與被告張永周有何犯意聯絡，辯稱僅係為幫助
      被告張永周排解「金錢豹ＫＴＶ」之糾紛，始與張永周共同前往該店等語。然
      其二人離開該店後，復與被告張永周共乘一車至臺中縣東勢鎮山區被害人范東
      坤遭限制行動自由之工寮，並共同毆打范東坤，嗣後再至臺中縣豐原市「溫莎
      堡汽車旅館」等情，為其二人所不否認，被告林昌洪另供稱臺中縣東勢鎮山區
      工寮時曾聽被告張永周要求范東坤將「金錢豹ＫＴＶ」頂下等語，已如前述，
      另被告朱建吉於九十年一月二十日偵查中亦坦言於「溫莎堡汽車旅館」負責看
      管被害人范東坤，並聽到有人用電話向范東坤之家人說：范東坤帶人去砸店，
      要他買下ＫＴＶ等語。又被害人范東坤於警訊時陳稱：伊遭不知名人士以膠帶
      矇住雙眼並將伊雙手反綁後押上車至臺中縣東勢鎮附近山區，在該地等候約一
      個半小時後，有車前來，車上之人一下來即開始拳打腳踢，嗣後將矇住伊眼睛
      之膠布拉開，伊看到張永周、魏隆琪、林昌洪及另三名約二十歲姓名不詳之男
      子，張永周指著伊說：「我已經盯梢你很久了，我們是專門在賣槍的啦。最近
      又很難賣，剛好你不知死活又來我們店內喝酒，就抓你來補我們這個洞。這間
      店就賣你一千二百萬」，後來再問伊：「那你錢有沒有問題？」伊說有問題，
      隨即又遭在場之人拳打腳踢，在場之人說「你再假！再說謊！」伊說「真的呀
      ，不信的話我可以拿我上個月被朋友倒掉一千八百萬證明給你們看」，他們再
      問伊說「那你自己想一想啦！看你要怎樣買下這間店。」因為伊很害怕被他們
      殺害，遂稱「我可以把我的產業處理掉來支付你們的贖金」。對方要伊支付三
      百萬元才肯放伊走，另外的叫伊儘快想辦法，他們會與伊聯絡。伊真的很害怕
      遭殺害，故他們所開的條件伊全部都答應，他們又將伊押上車載往臺中縣豐原
      市○○路六八八號「溫莎堡汽車旅館之一間房間內，將伊安置於牆角後，開始
      對外聯絡，張永周與魏隆琪於凌晨六時許先離開，留下林昌洪及一名男子在房
      內看守伊並限制伊之行動，伊下去上廁所時看到另有二名年輕人在看守，張永
      周、魏隆琪於九時許回來房內，告知伊「等一下你告訴你的員工說槍是你們自
      己帶來的，而且是假槍，因打架後，槍已不知掉那去了。就只能講這樣子，不
      准多說」。他們就用行動電話聯絡已被逮捕在東勢分局刑事組同夥古文霖之行
      動電話，然後交給伊之員工姜大德聽，伊照他們所言告訴姜大德，伊之朋友陳
      義平及林大隆後來聯絡上他們，與他們討論先支付部分贖款。陳義平與林大隆
      就找伊之妻開始籌錢，其間他們一直催促陳義平及林大隆，直至十四時三十分
      許，因伊之妻還籌不到錢，嗣後他們接了一通電話後就開始恐嚇伊說「你回去
      開始籌錢，不准報案，否則就把你作掉，讓你死無全屍，後來就載伊至臺中縣
      豐原市○○○路路旁將伊丟下等語。可見被告朱建吉及林昌洪在臺中縣東勢鎮
      山區工寮內，均已聽聞被告張永周出言要求被害人范東坤以一千二百萬元頂下
      「金錢豹ＫＴＶ」，其二人於被害人范東坤表示無財力頂下該店時，亦與被張
      永周及魏隆琪共同毆打被害人范東坤，復於同日凌晨六時許繼續與被告張永周
      同至「溫莎堡汽車旅館」，於張永周與魏隆琪外出與林大隆、陳義平談論籌款
      事宜時負責看守范東坤並限制其行動自由，其二人與張永周間自具有犯意之聯
      絡及行為之分擔，被告林昌洪、朱建吉所辯不知被告張永周有向被害人范東坤
      勒取贖款之情事云云，自無足採。
  ４、綜上所述，被告張永周、古文霖、朱建吉、林昌洪共同意圖勒贖而擄人之事證
      已臻明確，犯行均堪認定。
三、被告張永周、古文霖、徐益弘、詹超傑、高平安共同以非法方法剝奪人之行動自
    由部分：
（一）訊之被告古文霖、徐益弘、詹超傑、高平安四人對於八十九年十一月三十日凌
      晨零時許在「金錢豹ＫＴＶ」，由被告古文霖、徐益弘分持制式九０手槍及扣
      案之制式霰彈槍，徐益弘對空鳴槍，喝令范東坤等十九名被害人不得離開該店
      ，其二人並命除范東坤及林國祥以外之十七名被害人進入該店「銀豹廳」包廂
      內抱頭蹲下，由被告高平安、詹超傑負責看守該十七名被害人，不允其等離去
      該包廂，而以非法方法剝奪其等之行動自由，嗣被告古文霖將被害人姜大德、
      劉金安帶至該店大廳，並將其所持有之制式九０手槍交付姜大德，命姜大德持
      槍抵住其背部，另命劉金安表演掀桌鬧事之動作，由被告高平安以「金錢豹Ｋ
      ＴＶ」內之攝影機拍攝姜大德持槍及劉金安掀桌鬧事之畫面，藉以擾亂警方偵
      辦方向等事實均坦承不諱，且互核相符，復據被害人姜大德、劉金安、呂光濱
      、黃朝琴、王衍烽、譚中偉、紀介傑、林愈敏、陳俊德、張忠民、王晉誠、王
      智勇、王建文、劉金展、楊智翔、王金琪、王弼泳等十七人於警訊及本院訊問
      時指述綦詳，足見被告古文霖、徐益弘、詹超傑、高平安四人前述自白應與事
      實相符。至被告徐益弘於本院初訊時雖曾辯稱：伊並無意開槍，係因槍枝走火
      始不慎擊發等語，然其於本院嗣後之訊問期日即坦言於右揭時地確曾鳴槍以喝
      令在場之十九名被害人不得離去等語，且其自白核與其於警訊時之供述、共同
      被告古文霖、詹超傑、高平安之供詞暨前述十七名被害人之指述均非相符，足
      見其於本院初訊時之前揭辯解應係事後卸責之詞，不足採信。是被告古文霖、
      徐益弘、詹超傑、高平安四人以非法方法剝奪人之行動自由之事證明確，犯行
      堪以認定。
（二）訊之被告張永周固不諱言於八十九年十一月三十日凌晨偕同魏隆琪、林昌洪及
      朱建吉至上址「金錢豹ＫＴＶ」，然矢口否認有何以非法方法剝奪人之行動自
      由之犯行，辯稱：伊係受被告古文霖通知「金錢豹ＫＴＶ」有人鬧事後，邀集
      魏隆琪及被告林昌洪、朱建吉同至「金錢豹ＫＴＶ」查看，始知古文霖已將姜
      大德等十七名被害人押至該店包廂內以限制其等之行動自由，伊僅將被害人劉
      金安拉出來質問其為何至店內鬧事，並未毆打劉金安及其他被害人，亦未脅迫
      姜大德及劉金安在該店內從事表演持槍及掀桌子等無義務之事云云。經查：
  １、被告徐益弘於八十九年十一月三十日凌晨三時許，持以擊發以喝令范東坤等十
      九名被害人不得離去之制式霰彈槍，係被告張永周於同日零時十九分許，以電
      話囑咐被告徐益弘自臺中縣東勢林場取出後攜至該店使用；另被告古文霖於同
   日二時三十分許亦接獲被告張永周之行動電話，嗣於范東坤等十九名被害人於
      同日三時許欲離去「金錢豹ＫＴＶ」時，古文霖即與徐益弘分持槍枝喝令其等
      不得離去，將被另行押至臺中縣東勢鎮山區某工寮之范東坤及趁隙逃逸之林國
      祥以外之其餘十七名被害人，押至「金錢豹ＫＴＶ」包廂內，限制該十七人之
      行動自由等情，又該等被害人於同日凌晨二時許至「金錢豹ＫＴＶ」消費過程
      中，除與店內坐檯小姐、服務生發生口角及摔破該店內所使用之杯子外，另被
      害人范東坤尚積欠數千元消費款未付外，並未致「金錢豹ＫＴＶ」損失慘重致
      無法營業之境地，均如前述。被告古文霖、徐益弘在該店大門口持槍擊發，再
      將姜大德等十七名被害人押至包廂內限制行動自由之行為，勢將致該店於該日
      無法供其他客人消費，甚且使本欲前往消費之顧客對該店產生不良印象而卻步
      ，該店生意必因而大受影響，被告古文霖、徐益弘僅係受僱於被告張永周於該
      店擔任經理及副理，豈有可能置個人之工作於不顧，而自作主張擅啟事端？是
      其二人前述犯行，顯係經被告張永周之授意，要無疑問，被告張永周所辯未指
      示被告古文霖、徐益弘以前述非法方法剝奪姜大德等十七名被害人之行動自由
      等語，要屬卸責之詞，委不足採。
  ２、次查，被告高平安於八十九年十二月二十六日警訊及偵查中均供稱：係被告張
      永周命伊拍攝被害人姜大德及劉金安分別表演持槍抵住古文霖及掀桌鬧事之畫
      面等語，核與證人姜大德、劉金安於本院九十年四月二十四日訊問時分別結證
      稱：「張永周叫『黑肉』（按即被告古文霖）拿槍給我，叫劉金安翻桌子，要
      我拿槍在舞池中間比畫，張永周叫高平安去錄影」、「張永周叫『黑肉』把一
      枝退掉彈匣的槍拿給姜大德，叫我去翻桌子及踢門，叫姜大德說我走到哪邊用
      槍比劃到那邊，張永周叫高平安去錄影」等情相符，足見脅迫姜大德及劉金安
      二人表演持槍及掀桌鬧事等動作，並要求共同被告高平安錄下該等畫面者確係
      被告張永周無疑。至共同被告古文霖固自承係其指示該二證人為前述無義務之
      事，高平安於警訊及本院訊問時亦供稱係受古文霖指示錄下該二證人表演持槍
      及掀桌鬧事等畫面等語，然其二人既係受僱於被告張永周，其等所為前揭供述
      不無迴護被告張永周之虞，尚難遽予採信，反之，證人劉金安及姜大德二人先
      前與被告古文霖及張永周既均不認識，且古文霖曾率先與被告徐益弘、詹超傑
      、高平安強押該二證人至「金錢豹ＫＴＶ」包廂內限制其等之行動自由，是該
      二證人絕無為偏袒被告古文霖而誣攀被告張永周之可能，從而其等之證詞自堪
      以採信，被告張永周所辯未脅迫被害人劉金安、姜大德表演持槍及掀桌鬧事之
      動作等語，亦不足採。
  ３、綜上所述，被告張永周既指示被告古文霖、徐益弘將姜大德等十七名被害人押
      至「金錢豹ＫＴＶ」包廂內，限制其等之行動自由，復命被害人姜大德、劉金
      安在該店內表演持槍及掀桌鬧事之動作，是其以非法方法剝奪人之行動自由之
      之事證亦已明確，犯行洵堪認定。
四、被告朱建吉違反槍砲彈藥刀械管制條例部分：
    訊之被告朱建吉對於右揭未經許可寄藏手槍及子彈之事實，迭於警訊、偵查中及
    本院訊問時坦承不諱，扣案之手槍二枝及子彈五顆經送請內政部警政署刑事警察
    局鑑定結果，認槍枝管制編號為0000000000號之手槍係保加利亞ＡＲＣＵＳ廠製
    ９４型制式口徑９ＭＭ半自動手槍，槍管內具六條右旋來復線，機械性能良好，
    具殺傷力，槍枝管制編號0000000000號之手槍則係美國ＢＥＲＥＴＴＡ廠製９２
    ＦＳ型口徑９ＭＭ制式半自動手槍，槍管內具六條右旋之來復線，機械性能良好
    ，可發子彈，子彈五顆經試射三顆後，認均係口徑９ＭＭ制式半自動手槍彈，均
    具殺傷力，有該局九十年二月五日刑鑑字第一○七一五號及九十年二月二日刑鑑
    字第一０七一六號鑑驗通知書各一份附卷可稽。又證人即臺中縣警察局豐原分局
    刑事組偵查員李慶峰於本院九十年四月三日及二十四日訊問期日分別到庭結證稱
    ：伊因被告朱建吉涉嫌妨害自由及違反懲治盜匪條例案件，於九十年一月十九日
    十七時許，在臺中市○○路與公園路之停車場外拘提被告朱建吉，被告朱建吉自
    白其未經許可藏有保加利亞製制式手槍一枝，並帶同伊至苗栗縣卓蘭鎮○○路二
    三號二樓夾板內起出該枝手槍，嗣被告朱建吉因違反懲治盜匪條例案件經借提時
    ，復自行供述另藏有美式貝瑞塔廠制手槍一枝及子彈五顆，伊即偕同被告朱建吉
    至臺中縣豐原市○○路「福元倉儲百貨」圍牆下起獲該等槍彈，在被告朱建吉自
    行供述前，伊並不知被告朱建吉涉犯未經許可寄藏槍枝及子彈之罪嫌等語，是被
    告朱建吉係於所犯槍砲彈藥刀械管制條例之罪未被發覺前自首，並自動報繳所持
    有之槍枝及子彈甚明。被告朱建吉未經許可寄藏手槍及子彈之事證明確，犯行堪
    以認定。
五、
（一）按制式霰彈槍係屬於獵槍（參見內政部警政署八十三年一月十八日八三署保字
      第三七七號函），扣案之制式霰彈槍一支及制式霰彈三十六顆原係被告張永周
      未經許可而持有，嗣由其寄託被告徐益弘未經許可藏放於臺中縣東勢林場，核
      被告張永周所為，係犯槍砲彈藥刀械管制條例第八條第四項未經許可持有獵槍
      及同條例第十二條第四項未經許可持有子彈罪；被告徐益弘所為，則係犯槍砲
      彈藥刀械管制條例第八條第四項未經許可寄藏獵槍及同條例第十二條第四項之
      未經許可寄藏子彈罪。公訴人認被告張永周、徐益弘二人未經許可持有及寄藏
      制式霰彈槍部分，均係犯同條例第七條第四項之罪，起訴法條容有未洽，均應
      予變更。被告張永周、徐益弘二人均以一行為同時持有、寄藏制式霰彈槍及制
      式霰彈，為想像競合犯，均應從較重之槍砲彈藥刀械管制條例第八條第四項未
      經許可持有及寄藏獵槍罪處斷。又本件係因員警接獲被害人林國祥報案後，前
      往「金錢豹ＫＴＶ」現場處理帶回被告徐益弘及被害人姜大德等十七人，由該
      等被害人之陳述得知被告徐益弘持有槍械，再由被告徐益弘之供述及帶領，而
      於八十九年十一月三十日下午五時許，在「金錢豹ＫＴＶ」旁之空屋取出扣案
      之制式霰彈槍及制式霰彈三十六顆，此有臺中縣警察局東勢分局八十九年十二
      月四日東警刑字第五○○號刑事報告書可憑。是被告徐益弘並非於未經許可寄
      藏獵槍之犯行被發覺前自首，自無從依同條例第十八條第一項之規定減輕或免
      除其刑，另其已持前述制式霰彈槍犯以非法方法剝奪人之行動自由罪，嗣後方
      於偵查及審判中坦承未經許可寄藏制式霰彈槍及制式霰彈之犯行，從而亦不得
      依同條第四項之規定減輕或免除其刑，併予敘明。
（二）被告張永周指示被告古文霖委由綽號「阿良」之成年男子及另名年籍姓名不詳
      之成年男子將被害人范東坤擄至臺中縣東勢鎮山區某工寮後，由被告張永周偕
      同被告林昌洪、朱建吉、魏隆琪至該處毆打范東坤，向范東坤勒取贖款，嗣其
      四人再將范東坤載至臺中縣豐原市「溫莎堡汽車旅館」，由被告林昌洪、朱建
      吉負責看守范東坤，被告張永周及魏隆琪則至鄧力嘉住處向范東坤之員工林大
      隆及陳義平勒取贖款，核被告古文霖、張永周、林昌洪、朱建吉此部分行為，
      係犯懲治盜匪條例第二條第一項第九款意圖勒贖而擄人罪。公訴人認前述四名
      被告此部分係犯同條例第五條第二項、第一項第一款之盜匪未遂罪，起訴法條
      容有未洽，應予變更。又懲治盜匪條例第二條第一項第九款之罪，性質上係妨
      害自由罪及恐嚇取財罪之結合犯，是被告古文霖、張永周將被害人范東坤禁錮
      於臺中縣東勢鎮山區工寮，嗣被告張永周、朱建吉、林昌洪、魏隆琪將范東坤
      帶至臺中縣豐原市「溫莎堡汽車旅館」而不允其離去之妨害范東坤行動自由之
      行為，暨被告張永周向范東坤之員工即林大隆、陳義平勒取贖款之行為，均係
      前述被告等意圖勒贖而擄人之犯罪行為之一部分，公訴人認被告張永周向林大
      隆、陳義平勒取贖款部分，應另成立刑法第三百四十六條第三項、第一項之恐
      嚇取財未遂罪，尚有誤會，附此敘明。被告張永周、古文霖、朱建吉、林昌洪
      、魏隆琪、綽號「阿良」之成年男子及另名年籍姓名不詳、與「阿良」共同將
      范東坤押至臺中縣東勢鎮山區工寮之成年男子七人就此部分犯行，有犯意聯絡
      及行為分擔，均係共同正犯。被告張永周、古文霖、朱建吉、林昌洪四人於未
      取得贖款前釋放被害人范東坤，應依懲治盜匪條例第八條、刑法第三百四十七
      條第五項規定，減輕其刑。又懲治盜匪條例第二條第一項第九款之罪，法定本
      刑為唯一死刑，被告古文霖僅依被告張永周之指示將被害人范東坤擄至臺中縣
      東勢鎮山區工寮，並無毆打范東坤及對范東坤勒取贖款之行為，至被告朱建吉
      、林昌洪隨被告張永周前往臺中縣東勢鎮山區工寮後毆打被害人，固值非難，
      然其等於「溫莎堡汽車旅館」負責看管被害人時，並未再對被害人施用暴力，
      且未與被告張永周向林大隆、陳義平勒取贖款，是其三人之犯罪情節之嚴重性
      ，尚未至應永久與社會隔絕之境地，倘處以擄人勒贖罪之法定本刑，顯然過重
      ，爰依刑法第五十九條規定，遞減輕其三人之刑。
（三）被告古文霖經被告張永周指示，與被告徐益弘於八十九年十一月三十日凌晨三
      時許，在「金錢豹ＫＴＶ」內分持制式九０手槍及制式霰彈槍，於范東坤等十
      九名被害人正欲離去該店時，由被告徐益弘鳴槍威嚇該等被害人不得離開，其
      二人並將范東坤及趁隙逃逸之林國祥外其餘十七名被害人押至「金錢豹ＫＴＶ
      」包廂內，命其等抱頭蹲下，由被告高平安、詹超傑負責看守該等被害人，以
      此非法方法剝奪該等被害人之行動自由，嗣被告張永周到達「金錢豹ＫＴＶ」
      後，與被告古文霖將被害人姜大德及劉金安自包廂內帶出，命該二被害人在該
      店大廳內表演在「金錢豹ＫＴＶ」內持槍及掀桌鬧事等情節，並由被告高平安
      以攝影機拍攝該等畫面，是核被告古文霖、徐益弘、高平安、詹超傑及張永周
      五人此部分所為，均係犯刑法第三百零二條以非法方法剝奪他人行動自由罪。
      公訴意旨認被告張永周、古文霖、高平安三人命被害人姜大德、劉金安在「金
      錢豹ＫＴＶ」內表演持槍及掀桌鬧事之情形並加以錄影部分，係另犯刑法第三
      百零四條之以脅迫使人行無義務之事罪，然按刑法第三百零二條之妨害自由罪
      ，係妨害他人自由之概括的規定，故行為人具有一定目的，以非法方法剝奪人
      之行動自由者，除法律別有處罰較重之規定（例如略誘及擄人勒贖等罪），應
      適用各該規定處斷外，如以使人行無義務之事，或妨害人行使權利為目的，而
      其強暴、脅迫復已達於剝奪人行動自由之程度，即祇成立本罪，不應再依同法
      第三百零四條論處。誠以此項使人行無義務之事，或妨害人行使權利之低度行
      為，應為剝奪人行動自由之高度行為所吸收，不能以其目的係在使人行無義務
      之事，或妨害人行使權利，認為係觸犯刑法第三百零二條第一項及第三百零四
      條第一項之二罪名，依同法第五十五條，從一重處斷（最高法院二十九年上字
      第二三五九號判例意旨參照），被告張永周、古文霖及高平安既係在被害人姜
      大德、劉金安等人之行動自由遭剝奪後命該二被害人行無義務之事，依據前揭
      判例意旨，其三人此部分行為即無由再論以刑法第三百零四條之罪，附此敘明
      。被告古文霖、徐益弘、高平安、詹超傑、張永周五人就此部分犯行有犯意聯
      絡及行為分擔，均係共同正犯。其等以一行為剝奪被害人十七人之行動自由，
      為想像競合犯，應依刑法第五十五條規定從一重處斷。
（四）被告朱建吉未經許可，受他人寄託而藏匿制式手槍及制式子彈，係犯槍砲彈藥
      刀械管制條例第七條第四項未經寄藏手槍及同條例第十二條第四項未經許可持
      有子彈罪。公訴人認被告朱建吉係未經許可持有手槍及子彈，均有錯誤，應予
      更正。被告朱建吉以一行為同時持有制式手槍及制式子彈，為想像競合犯，應
      從較重之槍砲彈藥刀械管制條例第七條第四項未經許可持有手槍罪處斷。被告
      朱建吉係在犯罪未經發覺前自首其未經許可持有手槍及子彈犯行，並帶同警方
      查扣其持有之全部槍枝及子彈，應依槍砲彈藥刀械管制條例第十八條第一項規
      定減輕其刑。
（五）查被告張永周前曾因違反懲治盜匪條例案件，經臺灣高等法院臺中分院判處有
      期徒刑十年六月確定，於八十九年一月三十日假釋期滿執行完畢，有臺灣臺中
      地方法院檢察署刑案資料查註紀錄表及臺灣高等法院被告全國前案紀錄表附卷
      足稽，其於有期徒刑執行完畢後，五年內再犯本件有期徒刑以上之未經許可持
      有獵槍（按未經許可無故持有獵槍罪，其持有之繼續為行為之繼續，而非狀態
      之繼續，其犯罪行為之終結須至持有行為終了之時為準，是被告張永周未經許
      可持有獵槍部分之犯罪，應自該獵槍被警查獲之八十九年十一月三十日十七時
      三十分許，犯罪行為始為終結）、意圖勒贖而擄人及以非法方法剝奪人之行動
      自由三罪，均為累犯，就該三罪均應依法加重其刑。
（六）被告張永周所犯未經許可持有獵槍、意圖勒贖而擄人及以非法方法剝奪人之行
      動自由三罪；被告古文霖所犯意圖勒贖而擄人及以非法方法剝奪人之行動自由
      二罪；被告徐益弘所犯未經許可寄藏獵槍及以非法方法剝奪人之行動自由二罪
      ；被告朱建吉所犯意圖勒贖而擄人及未經許可寄藏手槍二罪間，均犯意各別，
      行為互殊，皆應予分論併罰。
（七）爰審酌被告張永周僅因被害人范東坤於八十九年十一月二十九日晚間至其經營
      之「金錢豹ＫＴＶ」時與店內小姐發生糾紛，未結清該次消費款數千元，竟於
      范東坤與其餘十八名被害人於翌日凌晨再至該店消費時，指示被告徐益弘持其
      交付之槍枝以控制該等被害人之行動自由，另命被告古文霖擄走被害人范東坤
      ，復對范東坤以暴力相向，迫使范東坤允諾籌措高達千萬元之款項後，轉而向
      范東坤之員工勒取贖款，於全案犯罪過程居於主導地位，且其犯行對於社會治
      安及被害人身心之危害既深且鉅，犯後又命被害人劉金安、姜大德表演在「金
      錢豹ＫＴＶ」內鬧事之動作以期誤導檢警偵查方向，經警查獲後更將妨害自由
      及持有槍，彈等犯行推由被告古文霖，徐益弘承擔，以圖推卸自身刑責，顯無
      任何悔意，犯後態度甚為不佳，自應從重量刑。被告古文霖、徐益弘前均未曾
      受有期徒刑以上刑之宣告（見卷附臺灣臺中地方法院檢察署刑案資料查註紀錄
      表及臺灣高等法院被告全國前案紀錄表）、素行尚稱良好，其二人年輕力盛，
      竟不知明辨是非，甘受被告張永周指示而犯擄人勒贖及持槍以剝奪被害人行動
      自由之重罪，被告古文霖犯後雖坦承擄走被害人范東坤及限制另十七名被害人
      之行動自由，然仍堅稱其係因被害人等先行鬧事而有前述犯行，並無何悔意，
      然其將被害人范東坤擄走後並未再對其施加暴力，亦未出面勒取贖款，犯罪情
      節較被告張永周輕微，被告徐益弘則對於寄藏槍、彈及妨害自由之犯行均予坦
      承、犯後態度良好。被告朱建吉亦未曾受有期徒刑以上刑之宣告（見卷附臺灣
      臺中地方法院檢察署刑案資料查註紀錄表及臺灣高等法院被告全國前案紀錄表
      ）、素行尚稱良好，其年僅十九歲，竟未經許可持有制式手槍及子彈、對社會
      治安之潛在威脅甚大、惟未持該等槍枝及子彈另犯他罪、並於為警發覺前自首
      持有槍彈之犯行、犯後態度良好，然其另與被告林昌洪於被告張永周、古文霖
      擄走被害人范東坤以勒取贖款之過程中，分擔看守該被害人之犯行實施，且二
      人均出手毆打素不相識之該被害人，嚴重戕害被害人之身心，然念及其二人係
      在被告張永周指示古文霖將被害人范東坤擄走後始參與犯罪、復未出面向范東
      坤之員工勒取贖款以勒取贖款，情節遠輕於被告張永周及古文霖。至被告詹超
      傑甚為年輕且未曾受有期徒刑以上刑之宣告（見卷附臺灣臺中地方法院檢察署
      刑案資料查註紀錄表及臺灣高等法院被告全國前案紀錄表），高平安正值壯年
      ，其二人控制被害人姜大德等十七人之行動自由，被告詹超傑甚且出手毆打並
      不相識之該等被害人，被告高平安並拍攝被害人劉金安、姜大德被張永周所迫
      表演在「金錢豹ＫＴＶ」店內鬧事之畫面，對於該等被害人之身體、自由法益
      均構成侵害，然其二人係聽命於被告古文霖、張永周而分擔妨害自由之犯行，
      犯罪情節輕微犯後均坦承犯行、態度良好，另被告高平安並無傷害被害人等之
      行為等一切情狀，就被告張永周、古文霖、徐益弘、朱建吉、林昌洪、詹超傑
      、高平安七人所犯前述各罪，分別量處如主文所示之刑，並就被告張永周所犯
      之三罪、被告古文霖所犯二罪、被告徐益弘所犯二罪及被告朱建吉所犯二罪分
      別定其應執行之刑。
（八）次按犯槍砲彈藥刀械管制條例第七條、第八條、第十條、第十一條、第十二條
      第一項至第三項、第十三條第一項至第三項之罪，經判處有期徒刑者，應於刑
      之執行完畢或赦免後，令入勞動場所，強制工作，其期間為三年，該條例第十
      九條第一項定有明文。經查：
  １、被告張永周將其未經許可持有之制式霰彈槍及制式霰彈交付被告徐益弘寄藏，
      並於前揭時地囑被告徐益弘持該等槍彈以供犯剝奪被害人行動自由罪之用，已
      嚴重危及社會治安。是考量該二名被告利用所持有及寄藏之槍枝犯罪行為之嚴
      重性、所表現之危險性、行為人未來行為之期待性，顯有預防矯治其社會危險
      性之必要，爰依槍砲彈藥刀械管制條例第十九條第一項規定諭知於刑之執行完
      畢或赦免後，令入勞動場所強制工作三年。
  ２、次按前揭條文經司法院大法官會議釋字第四七一號解釋認為：槍砲彈藥刀械管
      制條例第十九條第一項不問對行為人有無預防矯治其社會危險性之必要，一律
      宣付強制工作三年之部分，有違憲法第二十三條之比例原則，應自該解釋公布
      日不予適用。又犯該條例第十九條第一項所列舉之罪，依個案情節符合比例原
      則部分，固應適用該條例宣告保安處分；至不符合部分而應宣告保安處分者，
      則仍由法院斟酌刑法第九十條第一項規定之要件，依職權為之。查被告朱建吉
      未經許可寄藏制式手槍及子彈，雖足以破壞社會秩序，進而危害他人生命、身
      體、自由、財產，惟依憲法第八條規定之意旨，限制人民身體自由之處置，須
      以法律定之，其執行亦應分別由司法、警察機關或法院依法定程序為之。而立
      法機關於制定法律時，其內容必須符合憲法第二十三條所定之要件，亦即對於
      人身自由之處罰，有多種處罰手段可供適用時，除應選擇其最易於回歸社會營
      正常生活者外，其處罰程度與所欲達到目的之間，並須具合理適當之關係，俾
      貫徹現代法治國家保障人身自由之基本原則。又保安處分之措施亦含社會隔離
      、拘束身體自由之性質，其限制人民之權利，實與刑罰同，自應受比例原則之
      規範，使保安處分之宣告，與行為人所為行為之嚴重性、行為人所表現之危險
      性，及對行為人未來行為之期待性相當。又保安處分中之強制工作，旨在對嚴
      重職業性犯罪及欠缺正確工作觀念或無正常工作因而犯罪者，強制其從事勞動
      ，學習一技之長及正確之謀生觀念，使其日後重返社會，能適應社會生活，以
      達教化與治療之目的。查被告朱建吉無違反槍砲彈藥刀械管制條例案件之前科
      （有臺灣臺中地方法院檢察署刑案資料查註紀錄表及臺灣高等法院被告全國前
      案紀錄表各一件在卷可憑），其係單純寄藏制式手槍，並非為供犯罪之需而寄
      藏，嗣被告朱建吉亦未持所寄藏之制式槍枝犯罪，更於寄藏槍枝及子彈之犯行
      未被發覺前即自首此部分犯行並表明願接受裁判之意，是依其所為未經許可寄
      藏槍枝、子彈犯行之嚴重性、所表現之危險性及對於其等未來行為之期待性等
      綜合以觀，尚難認有預防矯治被告朱建吉社會危險性之必要，復難遽認其有犯
      罪之習慣或以犯罪為常業或因遊蕩或懶惰成習而犯罪，自不符合刑法第九十條
      第一項規定之情形，爰對被告朱建吉不另依槍砲彈藥刀械管制條例第十九條第
      一項規定為強制工作之宣告，併此敘明。
（九）扣案之原由被告張永周未經許可而持有、嗣交予被告徐益弘未經許可而寄藏之
      菲律賓製１２ＧＵＡＧＥ制式霰彈槍（槍枝管制編號0000000000）一支、未經
      試射之１２ＧＵＡＧＥ制式霰彈三十二顆，另被告朱建吉未經許可而持有之保
      加利亞ＡＲＣＵＳ廠製９４型制式口徑９ＭＭ半自動手槍（槍枝管制編號為
      0000000000）一支、美國ＢＥＲＥＴＴＡ廠製９２ＦＳ型口徑９ＭＭ制式半自
      動手槍（槍枝管制編號0000000000）一支及未經試射之口徑９ＭＭ制式半自動
      手槍彈二顆，均為違禁物，應依刑法第三十八條第一項第一款規定宣告沒收，
      至經試射之二顆制式１２ＧＡＵＧＥ霰彈及三顆口徑９ＭＭ制式半自動手槍彈
      ，已非違禁物，爰不諭知沒收。至扣案之已斷裂之木棍一支及滅火器一組，並
      非被告張永周、古文霖、徐益弘、朱建吉、林昌洪、詹超傑、高平安等人犯本
      件之罪所用之物，自不得為沒收之諭知；另被告古文霖於九十年二月二日十八
      時十分許，帶領員警至臺中縣豐原市○○路一四五號四樓之二其租處，起出之
      制式九○型手槍一支（槍枝管制編號0000000000，含彈匣）、仿美
      ＳＭＩＴＨＷＥＳＳＯＮ廠口徑０．３５７吋轉輪手槍壹支（槍枝管制編號0
      000000000）及子彈計七十九顆（包括制式９０型子彈二十五顆、三
      五七型子彈五十四顆），業經本院九十年度訴字第八四０號刑事判決諭知沒收
      ，且被告古文霖並未持該等槍、彈犯本件之罪，爰不於本件重覆宣告沒收，附
      此敘明。
貳、無罪部分
一、被告薛志文被訴部分
（一）公訴意旨以：被告薛志文於八十九年十一月三十日凌晨三時三十分許，偕同被
      告張永周、林昌洪、朱建吉及魏隆琪、宋士新、謝國章等人至上址「金錢豹Ｋ
      ＴＶ」包廂，與被告張永周、林昌洪、詹超傑、薛志文、古文霖、詹超傑等人
      及魏隆琪基於傷害之犯意聯絡，共同毆打姜大德、劉金安、呂光濱、黃朝琴、
      王衍烽、譚中偉、紀介傑、林愈敏及少年陳俊德、張忠民、王晉誠、王智勇、
      王建文、劉金展、楊智翔、王金琪、王弼泳等人，其間並由徐益弘持木棍毆打
      劉金安、謝國章持木棍將黃朝琴右腿打斷、詹超傑持滅火器毆擊劉金安頭部，
      致姜大德等人受傷（傷害部分未據告訴），因認被告薛志文涉犯懲治盜匪條例
      第五條第二項、第一項第一款之盜匪未遂罪嫌云云。
（二）公訴人認被告薛志文涉犯盜匪未遂罪嫌，無非以被告薛志文於前揭時間在「金
      錢豹ＫＴＶ」內確有毆打被害人之行為，業據被害人姜大德等指述綦詳，是被
      告薛志文否認出手毆打被害人等語，顯非可採，為其唯一論據。
（三）按犯罪事實應依證據認定之，無證據不得推定其犯罪事實；不能證明被告犯罪
      者，應諭知無罪之判決，刑事訴訟法第一百五十四條、第三百零一條第一項分
      別定有明文。訊之被告薛志文固不諱言曾於八十九年十一月時間至上址「金錢
      豹ＫＴＶ」，然堅決否認有何違反懲治盜匪條例犯行，辯稱：當時係案外人宋
      士新接到被告張永周之電話稱「金錢豹ＫＴＶ」發生事情，要宋士新前往幫忙
 ，伊係應宋士新開車載宋士新至該店，伊至該店時見到姜大德、劉金安在該店
      大廳內被打，另有二十餘名被害人在包廂內雙手抱頭坐在椅子上，伊並無打人
      ，更無何盜匪犯行等語。經查，被告薛志文於前揭時地確曾毆打在場之被害人
      等情，業據被害人劉金展、王智勇、王晉誠、王建文、王衍烽、楊智翔、王金
      琪等人於本院九十年四月十七日訊問期日指述明確，故被告薛志文辯稱未毆打
      被害人等語，固不足採。然被告薛志文此部分所為，僅涉犯刑法第二百七十七
      條第一項之傷害罪嫌，而本件因所有被害人對於被告等之傷害犯行均未提出告
      訴，故本院自無從就未據公訴人提起公訴之被告薛志文傷害犯行予以審判。又
      被告薛志文於被告徐益弘、古文霖持槍命被害人等進入「金錢豹ＫＴＶ」包廂
      內，限制其等之行動自由，另將被害人范東坤押至臺中縣東勢鎮山區工寮時尚
      未至該店，至被告張永周、林昌洪、朱建吉、魏隆琪等人至前述山區工寮及臺
      中縣豐原市「溫莎堡汽車旅館」向被害人范東坤勒取贖款，被告張永周、鄧力
      嘉與魏隆琪在鄧力嘉住處向被害人范東坤之員工林大隆及陳義平談判交付贖款
      之事時，被告薛志文均未參與，業據被告張永周、古文霖、徐益弘、朱建吉、
      林昌洪、鄧力嘉等人自警訊、偵查中至本院訊問時供述甚詳，亦與被害人范東
      坤及證人林大隆、陳義平等人於警訊及本院訊問時之陳述相符，公訴人於起訴
      書犯罪事實欄內亦為相同之認定，且公訴人復未舉證且本院復查無其他積極證
      據，足資證明被告薛志文就其並未參與之向被害人范東坤勒取贖款之犯行與其
      他被告有何犯意聯絡，公訴人僅以被告薛志文曾至「金錢豹ＫＴＶ」參與毆打
      遭限制行動自由於該店包廂內之被害人，即推論其有與其他被告共犯懲治盜匪
      條例之犯行，自屬率斷。此外，本院復查無其他積極證據，足資證明被告薛志
      文有何公訴人所指之盜匪未遂犯行，既不能證明被告薛志文犯罪，自應為無罪
      之諭知。
二、被告鄧力嘉被訴部分
（一）被訴恐嚇取財未遂部分
  １、公訴意旨略以：
      被告鄧力嘉明知范東坤於八十九年十一月三十日遭被告張永周等人控制行動，
      及張永周、魏隆琪等人以此為由恐嚇范東坤交款三百萬元，竟仍基於幫助張永
      周、魏隆琪等人恐嚇取財之意思，多次以電話聯繫陳義平，要求陳義平於該日
      中午十二時以前將款項籌出，因認被告鄧力嘉涉犯刑法第三百四十六條第三項
      、第一項之恐嚇取財未遂罪嫌云云。
  ２、公訴意旨認被告鄧力嘉涉犯恐嚇取財未遂罪嫌，無非以被告鄧力嘉於被害人范
      東坤獲釋後，確受被告張永周之委託代為向范東坤追索當時范東坤被毆打時承
      諾支付之金額，為被告張永周供述明確，而被告鄧力嘉於張永周、魏隆琪二人
      到達前，即向陳義平、林大隆二人表示至少需三百萬元始能解決等情，亦據證
      人陳義平、林大隆於警訊中證述甚詳，則被告鄧力嘉果非事先已與被張永周聯
      繫，豈能自行開價至少需三百萬元之可能？而被告鄧力嘉對被害人范東坤遭張
      永周等人控制行動一事有認識，為被告鄧力嘉所自承，是其主觀上自具有為他
      人不法所有之意圖等情，為其主要論據。
  ３、按刑法上之共同正犯，以有意思之聯絡及行為之分擔為要件（最高法院六十九
      年臺上字第四九一三號、十八年上字第六七三號判例意旨參照）。訊之被告鄧
      力嘉對林大隆、陳義平曾於八十七年十一月三十日九時許曾至其住處尋找被告
      張永周，嗣後經其聯絡被告張永周偕同魏隆琪至其住處談話等情固不諱言，然
      堅決否認有何幫助恐嚇取財犯行，辯稱：林大隆、陳義平二人至伊住處稱其等
      之老闆范東坤昨晚在被告張永周經營之「金錢豹ＫＴＶ」喝酒時與人吵架，其
      等知悉被告張永周係伊之友人，請伊代為聯絡被告張永周，伊以電話聯絡被告
      張永周，張永周隨後偕魏隆琪到場，張永周向其二人表示范東坤昨晚至其店內
      喝酒與人爭吵，將店內物品弄壞，要其等賠償店裡之損失，伊不認識范東坤，
      亦未向陳義平說這件事要五百萬元才能解決等語。經查：
    (1)證人林大隆先於警訊時證稱：伊因陳義平於八十九年十一月三十一日三時十分
      許與伊聯絡稱伊之老闆范東坤被人持槍劫持，目前下落不明，於是陳義平透過
      其友人鄧力嘉代為尋找范東坤下落，希望鄧力嘉代為尋找一位綽號「貳佰」的
      人，因為范東坤是被一位綽號「貳佰」的人持槍挾持的。其等與鄧力嘉通話時
      ，鄧力嘉稱：「你們是什麼角色要找貳佰」，後來電話就斷了，過一會兒，鄧
      力嘉再打伊之手機稱「我知道們老闆在哪裡，我已和對方貳佰聯絡上，你們可
      不可以作主，我才能和對方談」。陳義平告訴鄧力嘉其二人可以作主，鄧力嘉
      就約其二人至鄧力嘉住處，再於本院九十年四月二十四日訊問期日結證稱；伊
      於八十九年十一月三十日九時許與陳義平至臺中縣豐原市○○○路鄧力嘉住處
      ，請求鄧力嘉代為尋找張永周，因伊之老闆范東坤在張永周經營之「金錢豹Ｋ
      ＴＶ」裡出事等語。另證人陳義平先於警訊時證稱：伊於八十九年十一月三十
      日凌晨二時原本在臺北，伊之友人林國祥在被害人范東坤被張永周、魏隆琪押
      走後，乘隙逃出通知伊，伊即自臺北回豐原，與林大隆在同日八時許聯絡案外
      人陳志豪詢問張永周之電話，陳志豪稱必須問鄧力嘉，其二人即打電話給鄧力
      嘉，鄧力嘉說不知道，要聯絡看看，過了一段時間，鄧力嘉打電話給林大隆稱
      已找到范東坤，稱范東坤在張永周那裡，要其二人過去談；再於本院九十年四
      月二十四日訊問期日到庭結證稱：伊經友人通知，伊之老闆范東坤於八十九年
      十一月三十日凌晨在被告張永周經營之臺中縣東勢鎮「金錢豹ＫＴＶ」喝酒時
      ，與該店內之人發生衝突，伊因找不到被告張永周，且被告鄧力嘉與張永周很
      熟，遂與林大隆於該日九時許，至臺中縣豐原市○○○路二段二二三巷五三弄
      六號鄧力嘉住處，拜託鄧力嘉辦法聯絡張永周。當時鄧力嘉並不知發生何事，
      先聯絡到張永周後，張永周隨魏隆琪一起至鄧力嘉住處等語。足見前述二名證
      人既係經被害人林國祥告知范東坤遭被告張永周限制行動自由後，主動聯絡被
      告鄧力嘉，被告鄧力嘉方應其二人請求代為尋找被告張永周至其住處商談解決
      之道，倘被告鄧力嘉有何與被告張永周共同恐嚇取財之犯意聯絡，豈有被動等
      待被害人范東坤之員工及友人與其聯絡之理？又依證人陳義平前揭證言，其與
      證人林大隆與被告鄧力嘉取得聯繫之初，被告鄧力嘉對於范東坤與張永周間究
      有何糾紛及該二人之行蹤均不知悉，是更難認被告鄧力嘉對於被告張永周欲以
      被告范東坤之自由相脅，命范東坤之友人及員工交付財物之行為已事先知悉。
      再者，被告鄧力嘉若確知悉被告張永周欲對證人林大隆、陳義平以恐嚇方式取
      財，其因自身可能因而涉犯刑責，必將對被告張永周要求報償，而被告張永周
      為免其盜匪犯行遭被告鄧力嘉洩露，亦應承諾被告鄧力嘉給予一定之酬勞，始
      符合常情，然本件並無任何證據證明被告鄧力嘉因聯繫林大隆、陳義平與被告
      張永周、魏隆琪會面，而與後二人有何報酬之約定或已實際取得任何代價，被
      告鄧力嘉有無可能不計任何代價而甘冒犯罪之風險為張永周聯絡林大隆、陳義
      平以遂行恐嚇取財犯行，更值存疑。
    (2)次查，證人林大隆於警訊時另證稱：伊與陳義平於同日十時許至鄧力嘉住處，
      與鄧力嘉談了一會兒，鄧力嘉即打電話給「貳佰」及魏隆琪，「貳佰」及魏隆
      琪隨後至鄧力嘉住處，魏隆琪稱：「昨天你們董在東勢鎮金錢豹ＫＴＶ喝酒砸
      店，你們要把店買下，這店用到好大約壹仟萬左右」，於是其二人便稱要回去
      與老闆娘商量才可以，魏隆琪於八十九年十一月三十日三時、四時、五時左右
      仍分別打電話問伊錢籌得如何；於本院前揭訊問期日另結證稱：鄧力嘉找到張
      永周後，張永周與伊在鄧力嘉住處見面。張永周說店怎麼搞成這樣，並說看怎
      麼頂下他的店。與張永周同來之魏隆琪則說要頂下該店要三、五百萬元等語。
      又陳義平於警訊時另證稱：伊與林大隆至鄧力嘉住處後，鄧力嘉問伊可不可以
      做主，伊稱可以，鄧力嘉就告知其二人據他所知，這件事情沒有五百萬元可能
      不好解決，伊告訴鄧力嘉范東坤目前經濟狀況不佳，五百萬元可能有問題，鄧
      力嘉聯絡張永周、魏隆琪至其住處，張永周、魏隆琪二人稱「你老闆砸了我們
      的店，要拿一千二百萬買我們的店」，其二人告訴張永周要先與范東坤談，張
      永周、魏隆琪就打電話給范東坤，其二人確認范東坤安全後，告訴張永周、魏
      隆琪二人要回去與老闆娘談後即離開鄧力嘉住處；再於本院前述訊問期日結證
      稱：鄧力嘉聯絡到張永周後，張永周隨魏隆琪一起至鄧力嘉住處。伊問張永周
      發生何事情，張永周說伊老闆范東坤與他認識，為何將其經營之店砸成這個樣
      子。伊問張永周現在要如何處理，魏隆琪則說該店大致上花了一千二百萬元之
      裝潢等費用，問我們現在怎麼處理，鄧力嘉在旁邊並沒有說什麼。魏隆琪跟張
      永周當時曾說店已無法繼續經營，伊則向其二人稱范東坤現在情況不好，不可
      能拿得出太多錢來頂下該店等語。是以被告鄧力嘉應前述二證人之要求聯絡被
      告張永周及魏隆琪至其住處後，係由張永周及魏隆琪二人向該二證人表示因范
      東坤至「金錢豹ＫＴＶ」砸店，要求其等代為籌措一千二百萬元頂下該店之事
      ，被告鄧力嘉並未參與其間甚明。又證人林大隆為被告鄧力嘉之國中同學，為
      該證人於本院訊問期日結證明確，另被告鄧力嘉與被告張永周於本件案發前即
      熟識，為被告鄧力嘉所不否認，是被告鄧力嘉因與因與在其住處談論賠償事宜
      之雙方均有交情，應證人林大隆及陳義平之請求，居間聯絡被告張永周、魏隆
      琪至其住處，與常情並無違背，尚難因此即遽認被告鄧力嘉係與被告張永周基
      於恐嚇林大隆、陳義平交付財物之犯意聯絡而分擔犯行。
    (3)被告鄧力嘉於偵查中固不諱言於范東坤被釋放後曾打電話給證人陳義平，惟另
      供稱：伊只是向陳義平稱別人店裡損失有無轉達給范東坤知悉，且是被告張永
      周打電話問伊有無打電話給陳義平、林大隆等語，核與被告張永周於偵查中供
      稱：伊事後打電話給鄧力嘉是要問他現在處理得怎麼樣，因伊當時要出國，所
      以才委託鄧力嘉處理，並曾打電話回來問鄧力嘉處理情形，伊並未要求鄧力嘉
      向范東坤要一千二百萬，是范東坤員工「阿平」問伊說這家店頂讓要多少及賠
      償多少等語。是以被告鄧力嘉於范東坤獲釋後係應被告張永周之要求而繼續聯
      絡證人陳義平及林大隆，當難據此認定被告鄧力嘉此舉係與被告張永周共同向
      林大隆、陳義平恐嚇取財之行為。
      綜上，被告鄧力嘉係在對被害人范東坤遭被告張永周限制行動自由一事毫無所
      悉之情況下，經陳義平、林大隆二人要求代為聯絡被告張永周、魏隆琪，且其
      並未參與張永周、魏隆琪向陳義平、林大隆索賠之談判過程，是本件並無任何
      證據足證被告鄧力嘉係與被告張永周共同基於犯意聯絡而以恐嚇使陳義平、林
      大隆二人交付財物，被告鄧力嘉被訴恐嚇取財未遂之犯嫌自屬不能證明，應為
      無罪之諭知。
（二）被訴恐嚇致生危害於安全部分
  １、公訴意旨另以：被告鄧力嘉於八十九年十二月十一日，以電話聯繫林大隆，告
      以：你們叫我作中間人，現在搞成這樣，要怎樣處理？你是不是不要回豐原了
      ，你想不想死等詞，威嚇林大隆，使林大隆心生畏懼，因認被告鄧力嘉另涉犯
      刑法第三百零五條之恐嚇致生危害於安全罪嫌云云。
  ２、按告訴人之告訴，係以使被告受刑事訴追為目的，是其陳述是否與事實相符，
      仍應調查其他證據以資審認（最高法院五十二年臺上字第一三００號判例意旨
      ）；另刑法第三百零五條之罪，係以加害生命、身體、自由、名譽、財產之事
      恐嚇他人，致生危害於安全，為其構成要件，故必以受惡害之通知者，因行為
      人之恐嚇以致心生畏怖，而有不安之感覺，始足當之。訊之被告鄧力嘉固不諱
      言於八十九年十二月十一以電話與林大隆聯絡，惟堅決否認有何以加害生命之
      事恐嚇告訴人，致生危害於告訴人安全之犯行，並辯稱：伊係因張永周詢問伊
      范東坤究竟是否願意賠償「金錢豹ＫＴＶ」所受損失，伊因與范東坤不熟，要
      透過朋友林大隆始得與范東坤取得聯絡，然伊一直聯絡不上范東坤，伊於某日
      至某名友人住處，請該友人代伊聯絡上林大隆，伊即向林大隆稱「你是不是死
      掉了」等語，並沒有說要將林大隆打死等語。經查，證人林大隆於本院九十年
      四月二十四日訊問期日結證稱：被告鄧力嘉於八十九年十二月十日打電話予伊
      時，確曾對伊稱：「你們叫我做中間人，現在搞成這樣，要怎樣處理？你是不
      是不想回豐原了，你想不想死」等語，然鄧力嘉係因伊自八十九年十一月三十
      日至十二月十日之期間將行動電話關機，鄧力嘉聯絡不到伊，方口出此言，伊
      與鄧力嘉之前即認識，鄧力嘉之個性及平日講話就是如此，伊認為鄧力嘉並無
      恐嚇伊之意思，伊亦未因鄧力嘉前述言語而心生畏懼。是以被告鄧力嘉確係因
      證人林大隆於八十九年十一月三十日至十二月十日間將行動電話關機，致其無
      法與林大隆取得聯絡，於同年十二月十一日終得以與林大隆取得聯繫後，情急
      之下而為前述言語，而該等言語既未致證人林大隆心生畏怖，揆諸前揭說明，
      自與刑法第三百零五條之罪之構成要件不符，此外，本院復查無其他積極證據
     ，足資證明被告鄧力嘉有公訴人所指之恐嚇致生危害於安全之犯行，既不能證
      明被告鄧力嘉犯此部分之罪，自應就此部分諭知無罪之判決。
據上論斷，應依刑事訴訟法第二百九十九條第一項前段、第三百條、第三百零一條第
一項，懲治盜匪條例第二條第一項第九款、第八條，槍砲彈藥刀械管制條例第七條第
四項、第八條第四項、第十二條第四項、第十八條第一項、第十九條第一項，刑法第
十一條前段、第二十八條、第三百零二條第一項、第五十五條、第四十七條、第三百
四十七條、第五十九條、第四十二條第三項、第五十一條第五款、第三十八條第一項
第一款，罰金罰鍰提高標準條例第一條前段、第二條，判決如主文。
中      華      民      國    九十    年      七      月      三十一    日
                              臺灣臺中地方法院刑事第一庭
                                  審判長法  官  林  清  鈞
                                        法  官  鄭  文  祺
                                        法  官  鍾  啟  煒
右正本證明與原本無異。
如不服本判決，應於判決送達後十日內向本院提出上訴狀，上訴於臺灣高等法院臺中
分院( 須附繕本 )。
                             書記官
中      華      民      國    九十    年      八      月        一      日
附錄本件論罪科刑法條全文：
槍砲彈藥刀械管制條例第七條第一項、第四項：
未經許可製造、販賣或運輸火砲、肩射武器、機關槍、衝鋒槍、卡柄槍、自動步槍、
普通步槍、馬槍、手槍或各類砲彈、炸彈、爆裂物者，處死刑、無期徒刑或七年以上
有期徒刑；處徒刑者，併科新臺幣三千萬元以下罰金。
未經許可無故持有、寄藏或意圖販賣而陳列第一項所列槍砲、彈藥者，處五年以上有
期徒刑，併科新臺幣一千萬元以下罰金。
槍砲彈藥刀械管制條例第八條第一項、第四項：
未經許可製造、販賣或運輸鋼筆槍、瓦斯槍、麻醉槍、獵槍或空氣槍者，處五年以上
有期徒刑，併科新臺幣一千萬元以下罰金。
未經許可無故持有，寄藏或意圖販賣而陳列第一項所列槍枝之一者，處一年以上七年
以下有期徒刑，併科新臺幣七百萬元以下罰金。
懲治盜匪條例第二條第一項第九款
有左列行為之一者，處死刑：
九、意圖勒贖而擄人者。
刑法第三百零二條第一項：
私行拘禁或以其他非法方法，剝奪人之行動自由者，處五年以下有期徒刑、拘役或三
百元以下罰金。
有期徒刑。


司法院資訊處製作；財團法人民間司法改革基金會備份。
